# 关于外币财务报表折算的两个疑问。

提问人：641308416 时间：2016-08-27 10:33:44
1 、如果境外企业是联营企业或者合营企业，是不是也应该将其财务报表先按照投资方的记账本位币折算，确定“其他综合收益”，然后按照份额确认归属于投资方的“其他综合收益”？
2 、关于实质上构成对境外经营净投资的外币货币型项目产生的汇兑差额是要冲销计入其他综合收益，如果，是母子公司正常的应收应付帐款，对冲了之后，其原本在个别报表反映的汇兑差额在合并报表层面上怎么处理？

回答人：chenyiwei
1 、是。 2 、因为正常的应收／应付账款不属于“实质上构成对境外经营净投资的外币货币性项目”，所以在折算后的报表中，相关的“财务费用——汇兑损益”仍然保留。